# 陈版请教关于验资报告中变更前认缴注册资本的问题

提问人：zxxiao2007 时间：2015-05-06 16:30:27
某三板公司原股东股票解禁，转让部分股权。本次定向增发进行验资，在填列注册资本及实收资本变更前后对照表时，变更前认缴的注册资本各股东的持股情况如何填列，按上次验资报告还是工商登记？ 1 、按上次验资报告，原股东转让股权后的持股比例无法体现（即与目前的持股手册不一致） 2 、按工商登记，象这种三板或上市公司前几名股东减持应为常态，难道要每次办工商变更登记？
3 、若需要工商登记，而企业未办理工商登记，在验资事项说明一下验资报告的股权结构与实际差异原因进行说明一下是否就可以

回答人：chenyiwei
股份有限公司的发起人属于工商登记信息，一般的股东变更无需进行工商变更登记。 由于验资的审验和发表意见的对象仅仅是本次增资的实际到位情况，股权转让不在验资范围，因此“本次变更前”的股权结构应当是在上次股权转让之后、本次发生增资之前的这个特定时点上的股权结构。至于该股权结构与上次验资报告中披露的变更后股权结构的差异，在“验资事项说明”中以文字描述方式予以说明即可。

提问人：zhs7403 时间：2017-03-20 16:16:56
陈老师，我理解此类情况对于上市公司或者股转公司，因为其股东数量众多且处于不断变化中，所以验资报告附表中的股权结构不可能或者说很难列出每个股东的明细，可以使用证监会规定的股份变动报告中的分类口径列示（必要时可以对有限售条件股份列出股东明细）？同时模板可以按照增加注册资本和实收资本的验资报告模板修改一下即可。请问该理解诶是否合理？即变更前后均不是按照每一户而是大类？请问如果可以，这个大类最新的规定是什么？

回答人：chenyiwei
可以这样处理，有时这样做是唯一可行的做法。这几年股份变动报告的股份分类没有发生过变化。目前最新的报告准则仍然是《公开发行证券的公司信息披露内容与格式准则第 5 号—公司股份变动报告的内容与格式》（ 2007 年）